臺灣高等法院刑事判決
109年度交上易字第230號
上  訴  人  
即  被  告  施永成




選任辯護人  張志全律師
上列上訴人因過失傷害案件，不服臺灣桃園地方法院107年度審
交易字第688號，中華民國109年4月10日第一審判決（起訴案號
：臺灣桃園地方檢察署106年度偵字第19343號），提起上訴，本
院判決如下：
    主  文
原判決撤銷。
施永成犯業務過失傷害致人重傷罪，處有期徒刑壹年。緩刑貳年
。
    事  實
一、施永成受僱於凱薪實業有限公司，以駕駛普通大貨車載送回
    收紙箱為業，為從事駕駛業務之人。其於民國106年5月6日
    下午1時13分，駕駛車牌號碼000-000號自用大貨車沿桃園市
    大溪區介壽路由南往北方向之內側車道行駛，本應注意車前
    狀況及兩車並行之間隔，隨時採取必要之安全措施，且變換
    車道時，應先顯示欲變換車道方向之燈光或手勢，不得任意
    以迫近、驟然變換車道或其他不當方式，迫使他車讓道，並
    應讓直行車先行，注意安全距離，而依當時天候陰天，路面
    乾躁，屬日間有自然光線，視距良好，且道路無任何缺陷與
    障礙，並無不能注意之情事，竟疏未注意車前狀況及兩車併
    行間距、保持安全距離，適有陳永生騎乘車牌號碼000-000
    號普通重型機車行駛於同路段外側車道，駛於施永成車輛之
    右前方，兩車因行車速度不同，施永成駕駛之車輛漸接近陳
    永生騎乘之機車，兩車呈並行之狀態，此時，施永成因見內
    側車道之停止線前，有1輛自用小客車停等準備左轉，施永
    成即欲變換車道至外側車道，詎施永成因疏未注意陳永生騎
    乘之機車原在其右前方，繼而併行於其駕駛自用大貨車之右
    側，竟未注意兩車並行間隔、保持安全距離，亦未顯示欲變
    換至右方車道方向之燈光或手勢，更未禮讓直行之陳永生機
    車先行，即貿然向右偏移、迫近陳永生之機車，自內側車道
    往外側車道行駛，又因該處道路邊線右側適有一輛自用小客
    車違規停放於該處，陳永生騎乘機車之右方已無空間閃避退
    縮，兩車駛至介壽路991之4號前，因施永成駕駛之自用大貨
    車極為靠近陳永生騎車之機車，兩車並行間隔過近，施永成
    駕駛之自用大貨車右側與陳永生之機車發生擦撞，導致陳永
    生之機車重心不穩倒地，而受有頭部外傷合併右側腦內出血
    及硬腦膜下出血、呼吸衰竭合併呼吸器使用等傷害，經治療
    後，現仍因頭部外傷合併右側腦內出血及硬腦膜下出血之神
    經障礙，無法自理其日常生活、下肢有萎縮無法行走，需他
    人24小時照護之於身體有重大不治之重傷害。施永成於肇事
    後留在現場，在有偵查犯罪職權之警察機關尚未知悉其係肇
    事者前，向據報到場之員警坦承肇事，自首而接受裁判。
二、案經陳永生之妻賴瑞蓮訴由桃園市政府警察局大溪分局報告
    臺灣桃園地方檢察署檢察官偵查起訴。
　　理  由
壹、證據能力部分：
    按被告以外之人於審判外之陳述，雖不符刑事訴訟法第159
    條之1至第159條之4之規定，而經當事人於審判程序同意作
    為證據，法院審酌該言詞陳述或書面陳述作成時之情況，認
    為適當者，亦得為證據。又當事人、代理人或辯護人於法院
    調查證據時，知有第159條第1項不得為證據之情形，而未於
    言詞辯論終結前聲明異議者，視為有前項之同意，同法第15
    9條之5亦有明定。查本件檢察官、上訴人即被告(下稱被告)
    施永成及辯護人就本判決下列所引被告以外之人於審判外陳
    述之證據能力均不予爭執，迄至言詞辯論終結，亦未對該等
    證據之證據能力聲明異議，本院審酌該些供述證據作成時，
    核無違法取證或其他瑕疵，認為以之作為本案之證據屬適當
    ，自有證據能力。其餘資以認定被告犯罪事實之非供述證據
    ，均查無違反法定程序取得之情形，依刑事訴訟法第158條
    之4反面規定，亦具證據能力。
貳、實體部分：
一、認定被告犯罪事實所憑之證據及理由：
　　訊據被告固不否認於上開時、地，駕駛車牌號碼000-000號
    自用大貨車，沿桃園市大溪區介壽路由南往北方向行駛，行
    經介壽路991之4號前，適有被害人陳永生所騎乘牌號碼803-
    DWN號普通重型機車在其後方人車倒地，並受有前開傷害等
    事實，惟辯稱：我當時不是要超車，我們是併行，我是看右
    邊沒有車，才往外偏，我確定我沒有碰撞云云(見本院卷第2
    12、216、217頁)。另辯護人為被告辯以：本件並未發現有
    碰撞痕跡，被告與被害人車輛間距有1.3公尺以上，被告並
    無「未保持安全距離」之疏失，請為無罪判決等語（見本院
    第217頁）。經查：
  ㈠被告於106年5月6日下午1時13分許，駕駛車牌號碼000-000號
    自用大貨車沿桃園市大溪區介壽路由南往北方向行駛，行經
    介壽路991之4後，見被害人所騎乘車牌號碼000-000號普通
    重型機車在其後方人車倒地，並受有前開傷害致肢體萎縮無
    法行走，需人24小時照護，無法自理日常生活等事實等情，
    業據被告於警詢、偵查、原審及本院審理時，均坦承不諱(
    見偵卷第5、6、62頁背面至63頁，原審卷㈠第57頁背面頁〈以
    右上方之編碼為準，下同〉、原審卷㈡第35頁背面，本院卷第
    216、217頁)，並經原審勘驗後方車輛行車紀錄器錄影畫面
    屬實（見原審卷㈠第56頁正背面），復有道路交通事故現場
    圖、道路交通事故調查報告表㈠、㈡、國軍桃園總醫院附設民
    眾診療服務處106年6月26日診斷證明書、後方車輛行車紀錄
    器畫面截圖16張、交通事故現場及車損照片21張、龍潭敏盛
    醫院108年9月17日敏潭字第2019272號函等證在卷可佐（見
    偵卷第12至14、22、25至32頁，原審卷㈠第159頁），此部分
    事實，應堪認定。又被告領有普通大貨車駕駛執照，以駕駛
    大貨車載送回收紙箱為業，事發當日係駕駛大貨車載運紙箱
    、紙板類物品等事實，業據其於警詢中供承明確，並有普通
    大貨車駕駛執照影本在卷可稽（見偵卷第20頁），是被告係
    以駕駛貨車載送貨物為業，為從事駕駛業務之人，且其當日
    係執行駕車載貨之業務，亦屬明確。
　㈡經原審勘驗卷附後方車輛行車紀錄器錄影畫面，及卷附後方
    車輛行車紀錄器畫面截圖所示，被告駕駛車牌號碼000-000
    號自用大貨車(下稱「甲車」)於13時13分13秒行駛內側車道
    (原審勘驗筆錄關於「13：12：24至13：13：13畫面中該車
    行駛穿越路口後，未亮方向燈而由『內側車道』變換至『外側
    車道』持續行駛」，應係由『外側車道』變換至『內側車道』」
    之誤載，爰予更正)，外側車道原先無車輛出現，嗣後始出
    現3輛機車，於13時13分28秒時，甲車右側僅剩1台機車(即
    陳永生騎乘之車牌號碼000-000號普通重型機車，下稱「乙
    車」)，另1台機車則在甲車右後方；於13時13分28、29秒期
    間，甲車與乙車均呈平行並行之狀態(見偵卷第25頁正背面)
    。甲車自同時分30秒起未顯示右邊方向燈即向右偏駛，於同
    時分30、31秒，仍可見乙車併行在甲車右側(見偵卷第26頁
    正背面)，甲車於同時分32至34秒完成變換車道駛至外側車
    道(見偵卷第27、28頁)，且於同時分34秒畫面可見甲車右側
    道路邊線內停有1輛銀色自用小客車(下車「丙車」)，甲車
    尚未完全超越丙車，至同時分35秒時甲車已超越丙車，可見
    丙車左後方有黑色機車倒臥(即乙車)(見偵卷第28頁背面)，
    又丙車停於道路邊線右側，後輪在邊線右側，左前輪則超出
    邊線，左前車頭跨越邊線左側等情，有原審勘驗筆錄及行車
    紀錄器暨截圖畫面在卷可憑（見原審卷㈠第56頁正背面，偵
    卷第25至28頁）。
　　參諸上開勘驗筆錄及截圖畫面，畫面中係先出現甲車，嗣後
    於畫面上方出現乙車及其他2輛機車，可見乙車原先係行駛
    在甲車之前方，因甲車、乙車行車速度之落差，始再呈現兩
    車並行之狀態；而在甲車於13時13分30秒起、開始變換車道
    之際，乙車仍並行在甲車之右側，甲車於同時分31至34秒完
    成變換車道，於同時分35秒完全通過丙車，並見乙車倒臥在
    丙車之左後方，在此期間，並無其他車輛、行人涉入本件車
    禍事故之中，是以本件車禍事故在空間及時間上有關聯者，
    僅被告所駕駛之甲車、被害人所騎乘之乙車及停於道路邊線
    內之丙車，應堪認定。
　㈢依上開原審勘驗結果及行車紀錄器畫面截圖所示，甲車自起
    始變換車道至完成變換車道期間，並未減速而直接迫近並行
    之乙車，且於短短5秒之時間內即完成變換車道(以13時13分
    30秒起計至同時分34秒)，再參諸本案事故發生處之外側車
    道寬度為3.5公尺，甲貨車車頭寬度為2.13公尺、車斗寬度
    （上）2.30公尺、車斗寬度（下）2.33公尺，乙機車前把手
    寬度為0.75公尺，有桃園市政府警察局大溪分局108年3月8
    日溪警分刑字第1080004655號函檢附職務報告及照片、108
    年5月21日溪警分刑字第1080012155號函檢附職務報告及照
    片在卷可稽（見原審卷㈠第130至135、138至142頁），經計
    算該處車道寬度減去甲車車斗寬度及乙機車前把手寬度，僅
    餘0.42公尺之距離（計算式：3.5公尺－2.33公尺－0.75公尺＝
    0.42公尺）；另觀以丙車之停放位置，係左前輪跨出邊線左
    側，後輪停於邊線右側之方式，左前車頭偏向左方跨出邊線
    左側，而一般汽車輪胎寬度大約20公分，加上車頭向左前方
    斜出停放之角度，丙車佔用道路寬度勢必大於20公分，再以
    被告駕駛甲車於外側車道上，車輛左側並非與分道線貼齊行
    駛，車輛與分道線之間仍有相當距離以觀(見偵卷第28頁正
    背面)，乙車欲通過丙車之際，已幾無空隙，而與甲車甚為
    貼近，此由乙車倒臥位置係在丙車左後方，更可推知以當時
    甲車、乙車之併行距離，被害人毫無安全距離足以通過該處
    。
　㈣被告雖否認有與被害人之機車發生碰撞，惟乙車經警方勘察
    之結果：「機車左側離合器拉桿及離合器踏板均已毀損更換
    上新品」、「機車油箱左側近坐墊處發現凹陷痕跡，經以機
    車左側把手向內轉動測試均無法觸及該凹陷處」、「機車車
    牌左側發現斷裂痕跡，距地高度約70公分。機車車牌左側發
    現紅褐色不明油漆擦痕，距地高度約66~69公分」、「機車
    右側腳踏板發現刮擦痕跡」，有桃園市政府警察局大溪分局
    刑案現場勘察報告及檢附勘察照片在卷可稽(見偵卷第65至9
    1頁)，顯見被害人機車受損部位集中在左側，且受力甚大，
    甚至造成機車左側油箱一處凹陷(見偵卷第82頁正背面，照
    片57至59)，並使車牌斷裂(見偵卷第82頁背面、83頁，照片
    60至62)，更在車牌左側留下紅褐色油漆擦痕(見偵卷第83頁
    背面，照片64)。再經原審將乙車機車車牌左側油漆之採樣
    ，與被告駕駛之甲車車上紅色油漆部分採樣，送請鑑定，經
    比鑑結果，二者顏色相似，成分均檢出醇酸樹脂、無機顏料
    二氧化鈦及酪酸鉛等成份，研判二者「相似」，此有內政部
    警政署刑事警察局108年11月15日刑鑑字第1088001259號鑑
    定書在卷為憑(見原審卷㈠第165頁正背面)，雖因油漆屬類化
    性證據，鑑定機關上無從認定兩物質是否為同一物質，仍應
    參酌現場勘察及偵查構面等綜合研判，有內政部警政署警察
    局109年1月13日刑鑑字第1088029945號函存卷可查(見原審
    卷㈠第190頁)，惟依上所述，本件車禍事故之發生，在空間
    及時間上僅與被告所駕駛之甲車、被害人所騎乘之乙車及停
    於道路邊線內之丙車有關，車禍事故發生之際，甲車、乙車
    、丙車乃呈現由左至右之相對位置，且間隔距離極為靠近，
    乙車係左側有嚴重受力情形，其車牌左側更有與甲車車上顏
    色相似、成分相同之紅褐色油漆，當可合理推斷乙車車牌左
    側之紅褐色油漆係移轉自甲車，自堪認被告駕駛之甲車確有
    與被害人騎乘之乙車發生碰撞，被告辯稱其並未與告訴人機
    車發生碰撞云云，顯屬事後卸責之詞，不足採信。
　　至警方就兩車進行勘察，雖經模擬兩車可能行向情形及紅褐
    色不明油漆擦痕可能形成情形，於甲車右側未發現與乙車高
    度相仿之跡證，有前揭桃園市政府警察局大溪分局刑案現場
    勘察報告在卷可稽，惟警方係於106年9月7日始進行勘察，
    時隔本件車禍事故發生時(同年5月6日)已有4個月之久，並
    非案發當時之車況，而相關跡證實有可能因日曬、雨淋等自
    然變化因素或人為清潔、擦抹等原因滅失。且觀之卷內甲車
    照片，於本件案發之時，車後置有大型抓斗、車身覆蓋防護
    網，前後四周有多處固定防護網之勾繩(見偵卷第31、32頁)
    ，與警方勘察當時之車輛裝置、設備亦有不同(見偵卷第68
    至74頁)，其勘察基準顯有出入，自不得以警方進行勘察未
    能發現高度相仿、可能形成之跡證，即採為有利於被告之依
    據。被告之辯護人執此抗辯兩車並未發生碰撞云云，尚難採
    認。
　㈤另被告雖又辯稱其有看右邊沒有車，才往外偏云云，惟查，
    被告於事發後經警詢問時供稱：我行駛在介壽路外側道路上
    ，行駛到介壽路與公園路口時，我聽到好像有機車倒地的聲
    音，我就看右側後照鏡，看到我車輛後方有一輛機車倒在路
    口；我是於察看後照鏡時，才第一次知道對方的車輛，上一
    個路口或之前，都沒有看到這部車。事故前我都沒有看到這
    部機車的出現，所以也沒有超越的情形等語(見偵卷第5頁)
    ，再對照前述行車紀錄器勘驗結果及截圖照片所示，被害人
    騎乘之乙車原係在被告之甲車車前，繼而呈現兩車並行之狀
    態，且被告之甲車變換車道之時，乙車仍並行在被告甲車之
    右方，被告卻於聽見機車倒地聲音、察看後照鏡時，才知道
    有該機車，顯見被告駕車並未注意車前狀況，始未發現乙車
    在其車前，更未發現乙車繼而並行在其車旁、進入視角盲區
    ，即逕而貿然向右偏移、變換車道，被告辯稱其有看右邊沒
    有車才往外偏移云云，實與客觀證據不符，難認可採，由此
    益徵被告確有未注意車前狀況、兩車並行間隔之疏失。 
　㈥按汽車行駛時，駕駛人應注意車前狀況及兩車並行之間隔，
    並隨時採取必要之安全措施；又行車變換車道時，應先顯示
    欲變換車道方向之燈光或手勢，不得任意以迫近、驟然變換
    車道或其他不當方式，迫使他車讓道；汽車在同向二車道以
    上之道路行駛，變換車道時，應讓直行車先行，並注意安全
    距離，道路交通安全規則第94條第3項、第91條條第1項第6
    款、第2項、第98條第1項第6款分別定有明文。被害人騎乘
    之乙車原在被告駕駛之甲車之前，嗣兩車因速度落差呈現併
    行狀態，被告欲自內側車道變換車道至外側車道，自應遵守
    前開道路交通安全規則之規定，即應顯示方向燈，禮讓直行
    之被害人機車先行，並應注意兩車並行之間隔、注意安全距
    離。被告為領有普通大貨車駕駛執照之職業駕駛人，對上開
    規範自無不知之理，而依當時天候陰天，路面乾躁，屬日間
    有自然光線，視距良好，且道路無任何缺陷與障礙等情況，
    並無不能注意之情事，被告竟疏未注意車前狀況，以致未能
    發現被害人機車在其車前、繼而並行在右，復未顯示方向燈
    即貿然向右偏駛迫近被害人機車，於短短5秒內未予減速變
    換車道至外側車道，以致被告車輛與被害人機車之間極為貼
    近、未有安全距離，被害人機車又因右方有丙車阻礙佔據部
    分行車空間，無法順利通過丙車前行，而遭被告駕駛之甲車
    擦撞，肇致本件交通事故，被害人並因而受有如事實欄所載
    之傷勢，則被告就本件交通事故發生，確有過失，且被告之
    過失行為與被害人前述傷害之結果間，具有相當因果關係，
    至為灼然。
　㈦再按公共汽車招呼站10公尺內不得臨時停車，禁止臨時停車
    處所不得停車，道路交通安全規則第111條第1項第2款、第1
    12條第1項第1款定有明文，本件車禍發生之時，丙車停放之
    位置乃係在公車停車格後方(警方抵達現場拍照時，丙車已
    駛離)，有道路事故現場圖、後方車輛行車紀錄器畫面截圖
    、交通事故照片等在卷可稽(見偵卷第12、28頁背面、29頁
    背面)，丙車駕駛未注意上開規定擅將車輛停放在公車招呼
    站後方，對於本件事故之發生固同有過失。惟刑事責任之認
    定，並不因被害人或其他行為人與有過失，而影響於犯罪之
    成立，但得審酌各方過失程度，為量刑輕重之標準，或民事
    賠償責任之過失比例分配問題，並不因此影響被告刑事過失
    責任有無之認定，是本件丙車駕駛對於本件交通事故之發生
    雖與有前揭過失，仍不能解免被告應負之過失責任，本院僅
    得審酌被告過失程度，為量刑輕重之標準，爰併此敘明。
　㈧綜上所述，被告前揭所辯及辯護人為被告辯護各節，均難認
    可採，本案事證明確，被告犯行洵堪認定，應依法論科。至
    被告及其辯護人另聲請送車禍鑑定，然本件事證已明，業如
    前述，自無再為鑑定之必要，附此指明。
二、論罪：
  ㈠查被告受僱於凱薪實業有限公司，以駕駛普通大貨車載送回
    收紙箱為業，為從事駕駛業務之人。又按行為後法律有變更
    者，適用行為時之法律。但行為後之法律有利於行為人者，
    適用最有利於行為人之法律，刑法第2條第1項定有明文。查
    本件被告行為後，刑法第284條於108年5月29日修正公布，
    於同年月31日施行。修正前刑法第284條原規定：「（第1項
    ）因過失傷害人者，處6月以下有期徒刑、拘役或5百元以下
    罰金，致重傷者，處1年以下有期徒刑、拘役或5百元以下罰
    金。（第2項）從事業務之人，因業務上之過失傷害人者，
    處1年以下有期徒刑、拘役或1千元以下罰金，致重傷者，處
    3年以下有期徒刑、拘役或2千元以下罰金。」修正後刑法第
    284條則規定：「因過失傷害人者，處1年以下有期徒刑、拘
    役或10萬元以下罰金，致重傷者，處3年以下有期徒刑、拘
    役或30萬元以下罰金」，業已刪除原刑法第284條第2項對於
    從事業務之人所犯過失傷害、過失傷害致重傷等行為應論處
    業務過失傷害罪、業務過失傷害致重傷罪。亦即刑法第284
    條修正後，對行為人所犯過失傷害行為，不論行為人是否從
    事業務之人，均論以過失傷害罪、過失傷害致重傷罪，惟提
    高法定刑為「1年以下有期徒刑、拘役或10萬元以下罰金」
    、「3年以下有期徒刑、拘役或30萬元以下罰金」。經比較
    新舊法後，修正後刑法第284條之法定刑度已較修正前提高
    ，並無較有利於被告之情形，依刑法第2條第1項前段之規定
    ，應適用被告行為時即修正前刑法第284條第2項後段之規定
    。　
　㈡核被告所為，係犯修正前刑法第284條第2項後段之業務過失
    傷害致人重傷害罪。又被告肇事後，經報案人或勤指中心轉
    來資料未報明肇事人資料，處理人員前往現場處理，被告在
    場，並當場承認為肇事人，有桃園市政府警察局道路交通事
    故肇事人自首情形紀錄表在卷可稽（見偵卷第17頁），嗣並
    接受裁判，合於自首之規定。雖被告於偵、審中對於其所犯
    上開犯行有所辯解，然此為其辯護權之合法行使，並不影響
    其自首之效力（最高法院92年度台上字第7254號判決意旨參
    照），爰依刑法第62條前段之規定減輕其刑。 　　
三、撤銷改判之理由及科刑審酌事項：
　㈠原審以被告犯罪事證明確，予以論罪科刑，固非無見，惟：
  ⒈本件被告係沿桃園市大溪區介壽路由南往北方向之內側車道
    行駛，欲變換車道至外側車道，惟因疏未注意被害人騎乘之
    機車原在其右前方，繼而併行於其駕駛自用大貨車之右側，
    且未注意兩車並行間隔、保持安全距離，亦未顯示欲變換至
    右方車道方向之燈光或手勢，更未禮讓直行之被害人機車先
    行，即貿然向右偏移行駛、變換至外側車道，又因該處道路
    邊線右側有一輛自用小客車(丙車)違規停放於該處，被害人
    騎乘機車之右方已無空間閃避退縮，被告駕駛之自用大貨車
    右側與被害人之機車發生擦撞，以肇致本件車禍，已如前述
    ，原判決認定被告係自內側車道變換至外側車道後，欲超越
    右前方外側車道之被害人所騎機車，因違反道路交通安全規
    定第101條第1項第5款超車規定，以致被害人遭被告車輛之
    龐大壓迫感受驚，未能穩定車身而當場人車倒地，此部分認
    定事實，即有違誤；又案外之丙車於禁止停車處違規停車，
    對本件車禍事故同有過失，原判決未認定此部分情節，亦有
    未洽。
　⒉再按刑罰之量定，固屬法院自由裁量之職權行使，然刑事審
    判之量刑，旨在實現刑罰權之分配的正義，故法院對科刑判
    決之被告量刑，應符合罪刑相當原則，使罰當其罪，以契合
    人民之法律感情。此所以刑法第57條明定科刑時應審酌一切
    情狀，尤應注意該條所列各款情形，以為科刑輕重之標準。
    再刑法第57條第10款所稱犯罪後之態度，應包括犯人犯罪後
    ，是否與告訴人達成和解、賠償損害等情形在內。經查，本
    件被告提起上訴後，於本院審理期間，業與告訴人成立調解
    ，告訴人並表示不予追究被告刑事責任之意，有本院調解筆
    錄1件在卷可稽（見本院卷第183、184頁），原判決於量刑
    時未及審酌此項有利於被告之和解事實，其量刑自有未當。
    被告上訴猶以前開情詞否認犯行，雖無可採，惟被告上訴主
    張原審量刑不當，請求從輕量刑，則為有理由，而原判決既
    有上開可議之處，自屬無可維持，應由本院撤銷改判。
  ㈡爰以行為人之責任為基礎，審酌被告領有普通大貨車駕駛執
    照，平時以駕駛大貨車載運貨物為業，明知大貨車車體龐大
    、車載甚重，若肇事發生車禍，常肇致重大之人員傷亡，自
    更應謹慎注意駕駛、遵守交通安全規則，以維護其他用路人
    之安全，竟疏未注意車前狀況，而未發現被害人機車在其前
    方繼而併行在右方，因而未禮讓被害人之直行車先行，更未
    注意兩車併行之間隔，貿然迫近被害人機車而變換車道，肇
    致本件車禍事故，嚴重違反注意義務而有重大過失，因而使
    被害人無行動能力且終日臥床而受有如前揭重傷害，犯罪所
    生損害重大，另案外丙車駕駛同有肇事因素，暨考量被告於
    本院審理期間，已與告訴人成立調解，並如數給付賠償金，
    有本院調解筆錄、匯款回條聯等在卷可稽（見本院卷第183
    、184、221頁），且告訴人於本院審理時陳稱：被告已經有
    賠償，有看出被告誠意，對刑事部分或科刑範圍沒有任何意
    見等語(見本院卷第216、217頁)，兼衡被告並無前科之素行
    、自陳國中畢業之智識程度、家境小康之家庭經濟狀況，已
    婚，擔任貨車司機之生活狀況與經濟能力（見偵卷第6頁、
    原審卷㈠第5頁），暨犯後未能坦承犯行之態度等一切情狀，
    量處如主文第2項所示之刑，以示懲儆。
四、是否宣告緩刑之理由：
  ㈠行為經法院評價為不法之犯罪行為，且為刑罰科處之宣告後
    ，究應否加以執行，乃刑罰如何實現之問題。依現代刑法之
    觀念，在刑罰制裁之實現上，宜採取多元而有彈性之因應方
    式，除經斟酌再三，認確無教化之可能，應予隔離之外，對
    於有教化、改善可能者，其刑罰執行與否，則應視刑罰對於
    行為人之作用而定。倘認有以監禁或治療謀求改善之必要，
    固須依其應受威嚇與矯治之程度，而分別施以不同之改善措
    施（入監服刑或在矯治機關接受治療）；反之，如認行為人
    對於社會規範之認知並無重大偏離，行為控制能力亦無異常
    ，僅因偶發、初犯或過失犯罪，刑罰對其效用不大，祇須為
    刑罰宣示之警示作用，即為已足，此時即非不得緩其刑之執
    行，並藉違反緩刑規定將入監執行之心理強制作用，謀求行
    為人自發性之改善更新。而行為人是否有改善之可能性或執
    行之必要性，固係由法院為綜合之審酌考量，並就審酌考量
    所得而為預測性之判斷，但當有客觀情狀顯示預測有誤時，
    亦非全無補救之道，法院仍得在一定之條件下，撤銷緩刑（
    刑法第75條、第75條之1），使行為人執行其應執行之刑，
    以符正義。由是觀之，法院是否宣告緩刑，有其自由裁量之
    職權，祇須行為人符合刑法第74條第1 項所定之條件，法院
    即得宣告緩刑，與行為人犯罪情節是否重大，是否坦認犯行
    並賠償損失，並無絕對必然之關聯性（最高法院102年度台
    上字第4161號判決意旨參照）。
　㈡經查，被告前未曾故意犯罪受有期徒刑以上刑之宣告，有本
    院被告前案紀錄表附卷可憑（見本院卷第57頁），其因一時
    失慎致犯本罪，偶罹刑典，惟於本院審理時與告訴人成立調
    解，告訴人已當庭陳稱對刑事部分沒有任何意見(見本院卷
    第216頁)，並表示不再追究，同意法院給予被告緩刑機會等
    情，有上開本院調解筆錄在卷可參，堪認被告經此偵、審暨
    科刑教訓後，當知所警惕，信無再犯之虞，因認其所受上開
    刑之宣告，以暫不執行為適當，爰依刑法第74條第1項第1款
    規定諭知緩刑2年，以啟自新。　　
據上論斷，應依刑事訴訟法第369條第1項前段、第364條、第299
條第1項前段，刑法第2條第1項前段、修正前刑法第284條第2項
後段、刑法第62條前段、第74條第1項第1款，刑法施行法第1條
之1第1項、第2項前段，判決如主文。
本案經檢察官林弘捷提起公訴，檢察官陳昱旗到庭執行職務。
中　　華　　民　　國　　109 　年　　9 　　月　　22　 日
                  刑事第二十三庭審判長法　官  李釱任
                                      法　官  梁耀鑌
                                      法　官  連育群
以上正本證明與原本無異。
不得上訴。
                                      書記官  廖紫喬
中　　華　　民　　國　　109 　年　　9 　　月　　22　　日
附錄：本案論罪科刑法條全文　　　　　　　　　　  
修正前刑法第284條
因過失傷害人者，處6 月以下有期徒刑、拘役或5 百元以下罰金
，致重傷者，處1 年以下有期徒刑、拘役或5 百元以下罰金。
從事業務之人，因業務上之過失傷害人者，處1 年以下有期徒刑
、拘役或1 千元以下罰金，致重傷者，處3 年以下有期徒刑、拘
役或2 千元以下罰金。